pt-PT: Tipo de conjunto de cordas: Pack de 2; Conjunto de 2 cordas; Pack de 3; Conjunto de 3 cordas; Conjunto de 4 cordas; Conjunto de 5 cordas; Conjunto completo; Conjunto completo (todas as cordas); Multipack (4+); Corda individual; Outro
it: Tipo di set di corde: Confezione da 2; Set da 2 corde; Confezione da 3; Set da 3 corde; Set da 4 corde; Set da 5 corde; Set completo; Set completo (tutte le corde); Confezione multipla (4+); Corda singola; Altro
th: ประเภทชุดสตริง: แพ็ค 2 ชุด; ชุด 2 สาย; แพ็ค 3 ชุด; ชุด 3 สาย; ชุด 4 สาย; ชุด 5 สาย; แบบครบชุด; แบบครบชุด (ทุกสาย); มัลติแพ็ค (4 ชุดขึ้นไป); สายเดี่ยว; อื่นๆ
zh-CN: 琴弦套装类型: 2 个装; 2 弦套装; 3 个装; 3 弦套装; 4 弦套装; 5 弦套装; 全套; 全套（所有琴弦）; 多件装（4+）; 单弦; 其他
hu: Húrkészlet típusa: 2 darabos csomag; 2 húros készlet; 3 darabos csomag; 3 húros készlet; 4 húros készlet; 5 húros készlet; Teljes készlet; Teljes készlet (minden húr); Többdarabos csomag (4+); Egy húr; Egyéb
ja: ストリングセットタイプ: 2パック; 2弦セット; 3パック; 3弦セット; 4弦セット; 5弦セット; フルセット; フルセット (全弦); マルチパック (4以上); シングル弦; その他
fr: Type de chaîne: Lot de 2; Jeu de 2 cordes; Lot de 3; Jeu de 3 cordes; Jeu de 4 cordes; Jeu de 5 cordes; Jeu complet; Jeu complet (toutes les cordes); Lot multiple (4+); Corde à l'unité; Autre
en: String set type: 2-pack; 2-string set; 3-pack; 3-string set; 4-string set; 5-string set; Full set; Full set (all strings); Multi-pack (4+); Single string; Other
ko: 스트링 세트 유형: 2개 묶음; 2현 세트; 3개 묶음; 3현 세트; 4현 세트; 5현 세트; 전체 세트; 전체 세트(모든 현); 멀티팩(4개 이상); 단일 현; 기타
ru: Тип набора струн: Упаковка из 2 шт.; Набор из 2 струн; Упаковка из 3 шт.; Набор из 3 струн; Набор из 4 струн; Набор из 5 струн; Полный набор; Полный набор (все струны); Мультипак (4 и более); Одна струна; Другое
tr: Tel seti tipi: 2'li paket; 2'li tel seti; 3'lü paket; 3'lü tel seti; 4'lü tel seti; 5'li tel seti; Tam set; Tam set (tüm teller); Çoklu paket (4+); Tek tel; Diğer
bg-BG: Тип комплект струни: Опаковка от 2 броя; Комплект от 2 струни; Опаковка от 3 броя; Комплект от 3 струни; Комплект от 4 струни; Комплект от 5 струни; Пълен комплект; Пълен комплект (всички струни); Мултипак (4+); Единична струна; Друго
lt-LT: Stygų komplekto tipas: 2 vnt. pakuotė; 2 stygų komplektas; 3 vnt. pakuotė; 3 stygų komplektas; 4 stygų komplektas; 5 stygų komplektas; Pilnas komplektas; Pilnas komplektas (visos stygos); Didelė pakuotė (4 ir daugiau); Viena styga; Kita
cs: Typ sady strun: Dvojbalení; Sada 2 strun; Trojbalení; Sada 3 strun; Sada 4 strun; Sada 5 strun; Kompletní sada; Kompletní sada (všechny struny); Hromadné balení (4+); Jednotlivá struna; Jiné
nl: Type snarenset: 2-pack; Set van 2 snaren; 3-pack; Set van 3 snaren; Set van 4 snaren; Set van 5 snaren; Volledige set; Volledige set (alle snaren); Voordeelverpakking (4+); Enkele snaar; Overig
sl-SI: Vrsta kompleta strun: Pakiranje po 2; Komplet 2 strun; Pakiranje po 3; Komplet 3 strun; Komplet 4 strun; Komplet 5 strun; Celoten komplet; Celoten komplet (vse strune); Večdelno pakiranje (4+); Posamezna struna; Drugo
hr-HR: Vrsta seta žica: Pakiranje od 2 kom.; Komplet od 2 žice; Pakiranje od 3 kom.; Komplet od 3 žice; Komplet od 4 žice; Komplet od 5 žica; Puni komplet; Puni komplet (sve žice); Višestruko pakiranje (4+); Pojedinačna žica; Ostalo
da: Type af strengesæt: 2-pak; Sæt med 2 strenge; 3-pak; Sæt med 3 strenge; Sæt med 4 strenge; Sæt med 5 strenge; Komplet sæt; Komplet sæt (alle strenge); Flerpak (4+); Enkeltstreng; Andet
sk-SK: Typ sady strún: Dvojbalenie; Súprava 2 strún; Trojbalenie; Súprava 3 strún; Súprava 4 strún; Súprava 5 strún; Kompletná súprava; Kompletná súprava (všetky struny); Viacpočetné balenie (4 a viac); Samostatná struna; Iné
zh-TW: 琴弦套組類型: 2 入; 2 弦組; 3 入; 3 弦組; 4 弦組; 5 弦組; 全套; 全套 (所有弦); 多入組 (4+); 單弦; 其他
vi: Loại bộ dây đàn: Hộp 2 bộ; Bộ 2 dây; Gói 3 bộ; Bộ 3 dây; Bộ 4 dây; Bộ 5 dây; Bộ đầy đủ; Bộ đầy đủ (tất cả các dây); Gói nhiều bộ (4+); Dây lẻ; Khác
fi: Kielisetin tyyppi: 2 kpl:n pakkaus; 2 kielen sarja; 3 kpl:n pakkaus; 3 kielen sarja; 4 kielen sarja; 5 kielen sarja; Koko sarja; Koko sarja (kaikki kielet); Monipakkaus (4+); Yksittäinen kieli; Muu
de: Art des Saitensets: 2er-Pack; 2-Saiten-Set; 3er-Pack; 3-Saiten-Set; 4-Saiten-Set; 5-Saiten-Set; Komplettes Set; Komplettes Set (alle Saiten); Multipack (4+); Einzelsaite; Andere
es: Tipo de configuración de cuerda: Paquete de 2; Juego de 2 cuerdas; Paquete de 3; Juego de 3 cuerdas; Juego de 4 cuerdas; Juego de 5 cuerdas; Juego completo; Juego completo (todas las cuerdas); Paquete múltiple (4+); Cuerda individual; Otro
nb: Type strengesett: 2-pakning; Strengesett med 2 strenger; 3-pakning; 3-strengs sett; 4-strengs sett; 5-strengs sett; Fullt sett; Fullt sett (alle strenger); Flerpakning (4+); Enkelstreng; Annet
pt-BR: Tipo do conjunto de cordas: Pacote com 2; Conjunto de 2 cordas; Pacote com 3; Conjunto de 3 cordas; Conjunto de 4 cordas; Conjunto de 5 cordas; Conjunto completo; Conjunto completo (todas as cordas); Multipack (4+); Corda avulsa; Outro
ro-RO: Tip de set de corzi: Pachet de 2; Set de 2 corzi; Pachet de 3; Set de 3 corzi; Set de 4 corzi; Set de 5 corzi; Set complet; Set complet (toate corzile); Pachet multiplu (4+); Coardă individuală; Altele
sv: Typ av strängset: 2-pack; Set med 2 strängar; 3-pack; Set med 3 strängar; Set med 4 strängar; Set med 5 strängar; Helt set; Helt set (alla strängar); Flerpack (4+); Enskild sträng; Övrigt
pl: Typ zestawu strun: 2-pak; Zestaw 2 strun; 3-pak; Zestaw 3 strun; Zestaw 4 strun; Zestaw 5 strun; Pełny zestaw; Pełny zestaw (wszystkie struny); Wielopak (4+); Pojedyncza struna; Inny
el: Τύπος σετ χορδών: Συσκευασία των 2; Σετ 2 χορδών; Συσκευασία των 3; Σετ 3 χορδών; Σετ 4 χορδών; Σετ 5 χορδών; Πλήρες σετ; Πλήρες σετ (όλες οι χορδές); Συσκευασία πολλαπλών τεμαχίων (4+); Μονή χορδή; Άλλο